臺灣苗栗地方法院刑事判決
110年度易字第393號
公  訴  人  臺灣苗栗地方檢察署檢察官
被      告  黃睿帆




上列被告因竊盜案件，經檢察官提起公訴（110年度偵字第5235
號），本院判決如下：
    主  文
黃睿帆犯竊盜罪，累犯，處有期徒刑陸月，如易科罰金，以新臺
幣壹仟元折算壹日。未扣案電纜線共壹佰貳拾柒公尺均沒收，於
全部或一部不能沒收或不宜執行沒收時，追徵其價額。 　　
　　犯罪事實
一、黃睿帆意圖為自己不法之所有，基於竊盜之犯意，於民國11
    0年1月18日上午1時許，駕駛車牌號碼00-0000號自用小客車
    ，前往臺中市大甲區東西二十四路（下稱案發路段），並以
    不詳之方式，竊取該路段3座路燈之地下電纜線共127公尺。
    嗣經臺中市政府大甲區區公所課員報警後，警方調閱路口監
    視器畫面循線追查，始查悉上情。
二、案經臺中市政府警察局大甲分局報告臺灣臺中地方檢察署檢
    察官陳請臺灣高等檢察署臺中檢察分署檢察長核轉臺灣苗栗
    地方檢察署檢察官偵查起訴。
    理  由
一、證據能力：
  ㈠本判決下述所引用被告以外之人於審判外之陳述，檢察官、
    被告黃睿帆於本院審理時對於該等證據能力均不爭執，且迄
    於言詞辯論終結前亦未聲明異議，本院審酌上開證據資料作
    成時之情況，尚無違法不當及證明力明顯過低之瑕疵，認為
    以之作為證據應屬適當，依刑事訴訟法第159條之5規定，均
    有證據能力。
  ㈡本判決下述所引用之非供述證據，與本案均具有關聯性，且
    均係依法定程序合法取得，而查無依法應排除其證據能力之
    情形，復經本院依法踐行證據調查程序，自均得作為本院認
    事用法之依據。 　　
二、認定犯罪事實所憑之證據及理由： 
　　訊據被告固坦承有於上開時點，駕駛前揭車輛至上述地點等
    事實，惟矢口否認有何竊盜犯行，辯稱：伊係應友人「阿凱
    」之託，駕車至該處欲協助「阿凱」搬冰箱，伊並未竊取路
    燈之電纜線等語。經查：
　㈠被告有於110年1月18日上午1時許，駕駛車牌號碼00-0000號
    自用小客車前往案發路段，且該路段3座路燈之地下電纜線
    ，於同一時點經他人竊取共127公尺等情，為被告於警詢、
    偵訊及審理中所坦認（見偵字第19222號卷【下稱偵一卷】
    第40至43頁，偵字第5235號卷【下稱偵二卷】第33至34頁，
    本院卷第44至45頁），復經證人即臺中市政府大甲區區公所
    課員陳美妤於警詢中證述明確（見偵一卷第48至51頁），並
    有臺中市大甲區公用路燈損壞修復通報單1紙及監視器錄影
    畫面擷取圖片28張附卷可稽（見偵一卷第61至88頁、第91頁
    ），是此部分之事實，均堪認定。
　㈡又經本院檢視卷附監視器錄影畫面擷取圖片（見偵一卷第71
    至77頁、第79至85頁），可見被告駕車駛至案發路段時，案
    發路段之路燈原為亮起狀態，但當被告所駕車輛停在案發路
    段一段時間後，案發路段之路燈卻忽然熄滅，且被告更在路
    燈熄滅後，於案發路段有其他車輛駛至時立刻駕車離去，足
    徵下手竊取案發路段3座路燈地下電纜線之人，確為本案被
    告無誤，否則該路段路燈之電纜線，何以恰於被告車輛停放
    在案發路段時遭竊取，被告又何以要在案發路段有車輛行近
    時立刻駕車逃逸。
　㈢而被告固辯稱伊係應「阿凱」之要求，駕車至案發路段欲協
    助「阿凱」搬家並搬運冰箱等語，惟因被告於偵查及審理中
    ，始終無法提出「阿凱」之年籍資料或聯絡方式供本院查核
    ，則「阿凱」其人是否真實存在，本非無疑。又被告於警詢
    中固供稱「阿凱」住在臺中市大甲區船頭埔附近等語，然經
    本院檢視Google地圖查詢資料（見本院卷第37頁），卻可見
    船頭埔地區距案發路段有相當距離，故被告辯稱伊係為幫「
    阿凱」搬家方至案發路段等待等語是否屬實，更顯可疑。再
    經檢視卷附Google地圖查詢資料及現場照片（見偵一卷第53
    頁、第57至59頁），可見案發路段附近並無住家，且因被告
    駕車駛至案發路段之時點係在凌晨1、2點之際，更難認「阿
    凱」會在該時點商請被告駕車至案發路段「協助搬家」。末
    因被告於審理中供稱：伊在案發路段等「阿凱」時，有打電
    話給「阿凱」，當時「阿凱」跟伊說不用載冰箱了，伊又以
    為後面駛來的車輛是「阿凱」所駕，伊才會駕車離去案發路
    段等語（見本院卷第45、54頁），顯與常理未符，蓋若被告
    確實認為駕車駛至案發路段之另一車輛為「阿凱」所駕者，
    依常理其並無匆忙駕車駛離該處之必要，且其大可下車與「
    阿凱」碰面以確認搬家事宜，在在堪認被告於本院審理中所
    為前開辯解，均非可採。
　㈣綜上，本案事證明確，被告犯行洵堪認定，應依法論科。至
    被告於審理過程中，雖請求本院調取案發路段之監視器錄影
    畫面，然因該等證據，早已經檢警調取後附於卷內（見偵一
    卷第61至88頁），並經本院於審理中依法提示供被告表示意
    見而為合法調查，難認有另行調取之必要性，附此敘明。　
三、論罪科刑：
　㈠核被告所為，係犯刑法第320條第1項之竊盜罪。被告前因施
    用毒品案件經法院判決判處有期徒刑5月確定，嗣於108年6
    月10日易科罰金執行完畢等情，有臺灣高等法院被告前案紀
    錄表1份存卷可查（見本院卷第19頁），其於受徒刑之執行
    完畢後，5年以內故意再犯本案有期徒刑以上之罪，已構成
    刑法第47條第1項之累犯。本院參酌司法院釋字第775號解釋
    及最高法院109年度台上字第5669號判決要旨，審酌被告並
    無依個案情節應量處最低法定刑，又無法適用刑法第59條規
    定酌量減輕其刑，致生其所受刑罰超過所應負擔罪責，而違
    反比例原則及罪刑相當原則之情況，是本院自應依刑法第47
    條第1項規定加重其刑。　
　㈡爰審酌被告具有工作能力，卻不思以正當途徑獲取財物，反
    基於一時貪念，在案發路段竊取價值非低之路燈燈座電纜線
    共127公尺，而其行為不僅侵害他人之財產權，使主管單位
    為修復路燈須支出高達新臺幣（下同）25,245元之維修費用
    ，更因此使案發路段之路燈於相當期間內無法提供照明，因
    而致夜間行經案發路段之用路人有所不便並提高風險，所為
    甚屬不該。復考量被告犯後於偵訊及審理中均否認犯行，且
    其迄今尚未與被害人達成和解並賠償所受損害，尚難認其犯
    後態度良好。再參以被告另曾數次因竊盜案件經法院為科刑
    判決，此品行資料有前揭被告前案紀錄表1份在卷供參，可
    見其素行非佳，且嚴重欠缺尊重他人財產權之觀念，實難輕
    縱。兼衡被告於審理中自陳學歷為國中畢業，入監前從事鐵
    工，家中無人需其扶養等語（見本院卷第55頁）之智識程度
    、家庭與生活狀況，暨陳美妤向本院表達之刑度意見（見本
    院卷第31頁）等一切情狀，量處如主文所示之刑，並諭知易
    科罰金之折算標準，以資警惕。
四、沒收部分：
　　按犯罪所得，屬於犯罪行為人者，沒收之；前二項之沒收，
    於全部或一部不能沒收或不宜執行沒收時，追徵其價額。刑
    法第38條之1第1項前段、第3項分別定有明文。查被告所竊
    得之電纜線共127公尺均為其犯罪所得，且未據扣案，故為
    貫徹任何人均不能保有犯罪所得之立法原則，本院自應依前
    揭規定對之宣告沒收，並於全部或一部不能沒收或不宜執行
    沒收時，追徵其價額。
據上論斷，應依刑事訴訟法第299條第1項前段，刑法第320條第1
項、第47條第1項、第41條第1項前段、第38條之1第1項前段、第
3項，刑法施行法第1條之1第1項，判決如主文。
本案經檢察官徐一修提起公訴，檢察官黃智勇到庭執行職務
中　　華　　民　　國　　110 　年　　12　　月　　28　　日
                  刑事第三庭   法  官  朱俊瑋  　
以上正本證明與原本無異。
如不服本判決應於收受判決後20日內向本院提出上訴書狀，並應
敘述具體理由。其未敘述上訴理由者，應於上訴期間屆滿後20日
內向本院補提理由書( 均須按他造當事人之人數附繕本) 「切勿
逕送上級法院」。告訴人或被害人如對本判決不服者，應具備理
由請求檢察官上訴，其上訴期間之計算係以檢察官收受判決正本
之日期為準。　　
  　　　　　　　               書記官　鄭雅雁
中　　華　　民　　國　　110 　年　　12　　月　　28　　日
附錄本案論罪科刑法條：　　　
中華民國刑法第320條
意圖為自己或第三人不法之所有，而竊取他人之動產者，為竊盜
罪，處5年以下有期徒刑、拘役或50萬元以下罰金。
意圖為自己或第三人不法之利益，而竊佔他人之不動產者，依前
項之規定處斷。
前二項之未遂犯罰之。